【裁判字號】    97,交易,218
【裁判日期】    970606
【裁判案由】    過失致死等
【裁判全文】
臺灣板橋地方法院刑事判決             97年度交易字第218號
公  訴  人  臺灣板橋地方法院檢察署檢察官
被      告  甲○○
上列被告因過失致死等案件，經檢察官提起公訴（九十七年度調
偵字第二五一號），因被告於本院準備程序中為有罪之陳述，經
本院合議庭裁定以簡式審判程序審理，判決如下：
    主  文
甲○○過失致人於死，處有期徒刑柒月；又服用酒類，不能安全
駕駛動力交通工具而駕駛，處有期徒刑參月。應執行有期徒刑捌
月。
    事  實
一、甲○○於民國九十六年十月二十三日凌晨一時許，在臺北縣
    板橋市○○路某卡拉OK店，飲用酒類後，已達不能安全駕駛
    動力交通工具之狀態，竟不顧公眾之安危，仍駕駛車牌號碼
    ０六八九─ＦＨ號自小客車自上址離開，沿文化路往土城方
    向行駛，嗣於同日清晨五時二十一分許，行經文化路與陽明
    街口時，理應注意車前狀況，隨時採取必要之安全措施，而
    依當時情形，又無不能注意之情事，因酒後注意力無法集中
    而疏未注意，致其所駕駛車輛左前車頭撞擊行走於路上橫越
    馬路之行人蔡素端，蔡素端因而全身受有多處外傷，肋骨骨
    折併血胸氣胸等傷害，經送醫不治而死亡，甲○○於肇事後
    ，在其上開犯行未為任何有偵查犯罪職權之公務員已知悉前
    ，向前來現場處理之警員承認為肇事人，自首而接受裁判。
    嗣經警據報前往處理，並於同日清晨六時八分許對其施以呼
    酒精濃度測試，測得其呼氣酒精濃度高達每公升０‧七四毫
    克，因而查悉上情。
二、案經被害人蔡素端之母乙○○○訴由臺北縣政府警察局海山
    分局報請臺灣板橋地方法院檢察署檢察官偵查起訴，因甲○
    ○於本院準備程序中為有罪之陳述，嗣經本院合議庭裁定以
    簡式審判程序審理。
    理  由
一、上揭犯罪事實，業據被告甲○○供承不諱，核與被害人蔡素
    端之母即告訴人乙○○○、兄丙○○指訴情節相符，並經證
    人即路邊行人鄭羽玲於警詢中證述屬實，復有道路交通事故
    調查報告表(一)(二)、道路交通事故現場圖、交通事故現場草圖
    、交通事故補充資料表、刑法第一百八十五條之三案件測試
    觀察紀錄表、臺北縣政府警察局海山分局道路交通事故
    當事人酒精測定紀錄表、現場及車損照片十四張在卷可資佐
    證。被害人蔡素端因本件交通事故受有多處外傷，肋骨骨折
    併血胸氣胸等傷害，送亞東紀念醫院急救，而於同日上午六
    時十分許，宣告不治死亡，業據檢察官督同檢驗員相驗明確
    ，有訊問筆錄、檢驗報告書、相驗屍體證明書及照片十四張
    在卷可稽。按汽車行駛時，駕駛人應注意車前狀況，並隨時
    採取必要之安全措施。道路交通安全規則第九十四條第三項
    定有明文；被告駕車行駛，本應注意上開道路交通安全之規
    定，採取必要之安全措施行。且本件事故發生當時係清晨、
    天候晴、路面乾燥無缺陷且視距良好無障礙物等情形觀之，
    無任何足令被告不能注意前揭有關道路交通安全規定之情事
    ，其應注意能注意卻疏未注意以致肇事，被告就本件交通事
    故之發生自有過失無疑。且被告之過失與被害人受有傷害送
    醫不治而死亡間，有相當因果關係。足認被告自白與事實相
    符，罪證明確，其犯行洵堪認定。
二、按汽車駕駛人飲用酒類後其吐氣所含酒精濃度超過每公升零
    點二五毫克者，不得駕車，道路交通安全規則第一百十四條
    第二款定有明文，且就醫學文獻所知，酒精對人體造成之影
    響，於呼氣時酒精濃度達每公升零點二五亳克（約合體內血
    液中酒精濃度五０亳克／公升或百分之零點零五）即會輕度
    中毒，造成輕度協調功能降低。被告飲用酒類達呼氣酒精濃
    ０‧七四毫克／公升之程度，已逾點二五亳克／公升，達輕
    度中毒，造成輕度協調功能降低，顯已造成其注意力、反應
    力、平衡感、穩定性、駕駛能力均降低，仍駕駛自用小客車
    ，而撞及被害人，應認已達不能安全駕駛動力交通工具之程
    度。
三、核被告所為，分別犯刑法第二百七十六條第一項之過失致人
    於死罪、第一百八十五條之三服用酒類不能安全駕駛動力交
    通工具而駕駛罪。所犯上開二罪，犯意各別、行為互殊，應
    予分論併罰。被告服用酒類達不能安全駕駛動力交通工具之
    程度而駕駛汽車，因而致被害人受傷，依道路交通管理處罰
    條例第八十六條第一項之規定，加重其刑。被告於車禍發生
    後，經警員據報前往現場處理時，在場並向前來處理之臺北
    縣政府警察局海山分局交通分隊警員坦承肇事，而願接受裁
    判，有臺北縣政府警察局海山分局道路交通事故案件肇事人
    自首情形紀錄表一紙在卷足憑，被告係對於未發覺之罪自首
    而受裁判，依刑法第六十二條前段之規定，減輕其刑，並依
    法先加後減之。爰審酌被告犯後坦承犯行、非無悔意，但飲
    用酒類達呼氣酒精濃度０‧七四毫克／公升，顯然達不能安
    全駕駛程度，仍駕駛動力交通工具，漠視他人生命、身體、
    健康、財產安全，又疏未遵守道路交通安全規則，終而肇事
    致被害人死亡，並經多次調解，尚未與告訴人達成和解等一
    切情狀，分別量處如主文所示之刑，並定應執行刑，以資懲
    儆。
據上論斷，應依刑事訴訟法第二百七十三條之一第一項、第二百
九十九條第一項前段、刑法第二百七十六條第一項、第一百八十
五條之三、第六十二條前段、第五十一條第五款、道路交通管理
處罰條例第八十六條第一項，刑法施行法第一條之一，判決如主
文。
本案經檢察官林俊峰到庭執行職務。
中    華    民    國    97    年    6     月    6     日
                  交通法庭法  官  潘  翠  雪
上列正本證明與原本無異。
如不服本判決，應於送達後十日內敘明上訴理由，向本院提出上
訴狀
                          書記官  江  文  彬
中    華    民    國    97    年    6     月    6     日
附錄本案論罪科刑法條全文：
中華民國刑法第185條之3
服用毒品、麻醉藥品、酒類或其他相類之物，不能安全駕駛動力
交通工具而駕駛者，處一年以下有期徒刑、拘役或科或併科十五
萬元以下罰金。
中華民國刑法第276條
（過失致死罪）
因過失致人於死者，處2年以下有期徒刑、拘役或2千元以下罰金
。
從事業務之人，因業務上之過失犯前項之罪者，處5年以下有期
徒刑或拘役，得併科3千元以下罰金。


司法院資訊處製作；財團法人民間司法改革基金會備份。
